ru: Тип крепления компрессора кондиционера: Крепление на кронштейне; Прямое крепление болтами (как в оригинале); Крепление за проушины; Площадочное крепление; Седельное крепление; Тангенциальное крепление; Другое
tr: AC kompresör montaj stili: Braket bağlantılı; Doğrudan vidalı (OE stili); Kulak bağlantılı; Ped montajlı; Semer bağlantılı; Teğet bağlantılı; Diğer
th: รูปแบบการติดตั้งคอมเพรสเซอร์แอร์รถยนต์: แบบขายึด (Bracket mount); ขันน็อตโดยตรง (สไตล์ OE); แบบหูยึด (Ear mount); แบบแป้นยึด (Pad mount); แบบอานยึด (Saddle mount); แบบยึดแนวสัมผัส (Tangent mount); อื่นๆ
nl: Bevestigingswijze van de aircocompressor: Beugelmontage; Direct vastgeschroefd (OE-stijl); Oormontage; Pad-montage; Zadelmontage; Tangent-montage; Overig
hr-HR: Stil montaže kompresora klime: Montaža na nosač; Izravno pričvršćivanje (stil OE); Montaža na uške; Montaža na ploču; Sedlasta montaža; Tangentna montaža; Ostalo
nb: Monteringsstil for AC-kompressor: Brakettmontering; Direkte påskrudd (OE-stil); Øremontering; Putemontering; Sadelmontering; Tangentmontering; Annet
lt-LT: Oro kondicionieriaus kompresoriaus montavimo būdas: Tvirtinamas laikikliu; Tiesiogiai prisukamas (OE stiliaus); Tvirtinamas ąselėmis; Plokštelinis laikiklis; Balninis laikiklis; Tangentinis laikiklis; Kita
hu: AC-kompresszor felszerelési stílusa: Konzolos rögzítés; Közvetlen csavarozású (OE-stílusú); Füles rögzítés; Talpas rögzítés; Nyeregrögzítés; Érintőleges rögzítés; Egyéb
ko: AC 컴프레서 장착 방식: 브래킷 마운트; 다이렉트 볼트온(순정 스타일); 이어 마운트; 패드 마운트; 새들 마운트; 탄젠트 마운트; 기타
it: Stile di montaggio del compressore AC: Montaggio a staffa; A bullone diretto (stile OE); Montaggio a orecchio; Montaggio a piastra; Montaggio a sella; Montaggio tangenziale; Altro
de: Montageart für Klimakompressor: Halterungsmontage; Direktverschraubung (OE-Stil); Ohrenbefestigung; Pad-Montage; Sattelmontage; Tangentialmontage; Andere
pt-BR: Estilo de montagem do compressor de ar-condicionado: Montagem em suporte; Parafusado diretamente (estilo OE); Montagem por abas; Montagem em base; Montagem em sela; Montagem tangencial; Outros
ja: エアコンコンプレッサーの取り付けスタイル: ブラケットマウント; ダイレクトボルトオン (OEスタイル); イヤマウント; パッドマウント; サドルマウント; タンジェントマウント; その他
fi: Ilmastointilaitteen kompressorin asennustapa: Kannatinkiinnitys; Suora pulttikiinnitys (OE-tyyppinen); Korvakiinnitys; Tasokiinnitys; Satulakiinnitys; Tangenttikiinnitys; Muu
sk-SK: Spôsob montáže kompresora klimatizácie: Montáž na konzolu; Priame priskrutkovanie (v štýle OE); Upevnenie pomocou ôk; Montáž na podložku; Sedlová montáž; Tangenciálna montáž; Iné
en: AC compressor mounting style: Bracket mount; Direct bolt-on (OE-style); Ear mount; Pad mount; Saddle mount; Tangent mount; Other
es: Estilo de montaje del compresor de CA: Montaje con soporte; Atornillado directo (estilo equipo original); Montaje de oreja; Montaje en bloque; Montaje en forma de U; Montaje tangencial; Otro
cs: Způsob montáže kompresoru klimatizace: Uchycení pomocí držáku; Přímé uchycení šrouby (typ OE); Uchycení za patky; Uchycení na podložku; Sedlové uchycení; Tečné uchycení; Ostatní
da: Monteringsstil for AC-kompressor: Beslagmontering; Direkte påboltning (OE-stil); Øremontering; Flangemontering; Saddelmontering; Tangentmontering; Anden
fr: Type de fixation du compresseur de climatisation: Montage sur support; Boulonné direct (style équipement d’origine); Montage par oreilles; Montage sur patin; Montage sur berceau; Montage tangentiel; Autre
pt-PT: Estilo de montagem do compressor do ar condicionado: Montagem em suporte; Aparafusamento direto (estilo de origem); Montagem em orelhas; Montagem em calço; Montagem em sela; Montagem tangente; Outro
ro-RO: Tipul de montare al compresorului de aer condiționat: Montare pe suport; Înșurubare directă (stil OE); Montare cu urechi; Montare cu placă; Montare tip șa; Montare tangențială; Altele
sv: Monteringsstil för AC-kompressor: Konsolmontering; Direkt påbultad (OE-stil); Öronmontering; Pad-montering; Sadelmontering; Tangentmontering; Övrigt
zh-CN: 空调压缩机安装方式: 支架安装; 直接螺栓连接（原厂风格）; 耳式安装; 底座安装; 鞍式安装; 切线安装; 其他
sl-SI: Slog montaže kompresorja klimatske naprave: Pritrditev z nosilcem; Neposredna pritrditev z vijaki (slog OE); Pritrditev z ušesci; Pritrditev s ploščo; Sedlasta pritrditev; Tangentna pritrditev; Drugo
bg-BG: Стил на монтаж на компресора на климатика: Монтаж със скоба; Директно закрепване с болтове (OE стил); Монтаж с уши; Монтаж с подложка; Седловиден монтаж; Тангенциален монтаж; Други
el: Στυλ τοποθέτησης συμπιεστή AC: Στήριξη με βραχίονα; Απευθείας βίδωμα (στυλ OE); Στήριξη με αυτιά; Στήριξη με πέλμα; Στήριξη τύπου σέλας; Εφαπτομενική στήριξη; Άλλο
vi: Kiểu lắp đặt máy nén điều hòa: Lắp bằng giá đỡ; Bắt vít trực tiếp (kiểu OE); Lắp bằng tai; Lắp bằng đệm; Lắp kiểu yên ngựa; Lắp tiếp tuyến; Khác
zh-TW: 空調壓縮機安裝方式: 支架安裝; 直接螺栓連接 (OE 樣式); 耳式安裝; 墊板安裝; 馬鞍式安裝; 切線式安裝; 其他
pl: Sposób montażu sprężarki AC: Montaż na wsporniku; Bezpośrednio przykręcany (styl OE); Montaż uszkowy; Montaż płytkowy; Montaż siodłowy; Montaż styczny; Inne